【裁判字號】    97,消債更,79
【裁判日期】    980225
【裁判案由】    更生
【裁判全文】
臺灣桃園地方法院民事裁定            97年度消債更字第79號
聲  請  人
即  債務人  甲○○
                        樓
訴訟代理人  余西鈞律師
上列當事人因消費者債務清理事件聲請更生及保全處分，本院裁
定如下：
    主    文
債務人甲○○自民國98年2 月27日下午5 時起開始更生程序。
命司法事務官進行本件更生程序。
聲請人其餘聲請駁回。
    理    由
一、按法院開始更生程序之裁定，應載明其年、月、日、時，並
    即時發生效力。次按法院裁定開始更生或清算程序後，得命
    司法事務官，進行更生或清算程序，必要時，得選任律師、
    會計師或其他適當之自然人或法人一人為監督人或管理人。
    消費者債務清理條例第45條第1 項、第16條第1 項分別定有
    明文。
二、本件聲請意旨略以：聲請人積欠各銀行債務共新台幣（下同
    ）1,598,025 元，因有不能清償債務情事，於民國95年間曾
    依「中華民國銀行公會會員辦理消費金融案件無擔保債務協
    商機制」，以書面向最大債權金融機構元大商業銀行股份有
    限公司請求協商債務清償方案，經協商成立，聲請人當時之
    收入每月5 萬餘元，故協商條件為每月還款金額為房貸部分
    還款13,000元，無擔保借款部分18,027元，聲請人至96年10
    月間均正常繳款，然於96年10月間，因聲請人工作之公司遷
    移國外造成聲請人突然失業，以致無法依協商條件履行繳款
    ，事後聲請人雖重新找工作，但現工作收入每月僅有約41,0
    00元，而聲請人除需履行協商條件外，每月並需扶養父親及
    二名小孩之日常生活負擔（含水電、膳食、交通、勞健保費
    、子女教育費等）約25,000元，是聲請人每月收入僅約41,0
    00元，而每月平均支出約56,000元（還款31,000元及生活費
    25,000元），聲請人顯無力償還協商金額而毀諾，而上開情
    事並非聲請人主觀上惡意不履行協議，實係客觀上有不可歸
    責於聲請人之事由發生，又聲請人無擔保或無優先權之債務
    總額並未逾1,200 萬元，復未經法院裁定開始清算程序或宣
    告破產，爰聲請更生等語。
三、查聲請人主張之事由，已據其提出全戶戶籍謄本、親屬系統
    表、債權人清冊、94年及95年所得憑證、財產歸屬證明、銀
    行協商之協議書等影本為證，核與其陳述相符；另依行政院
    主計處公告之96年度最低生活費（以每年家庭收支調查，計
    算出平均每人每月消費支出之60% 為最低生活費），台灣省
    （含桃園縣）平均每人每月最低生活費為94年（8,770 元）
    、95年（9,210 元）、96年（9,509 元）、97年（9,829 元
    ），而聲請人陳報之家庭4 人每月生活開支共約25,000元，
    並未超出上開金額，且聲請人於履行協商至96年10月間，係
    因失業後重新更換工作致收入減少，而無法繼續履行協商條
    件，是本院認其情形與消費者債務清理條例第151 條第5 項
    但書「因不可歸責於己之事由，至履行顯有重大困難者」之
    規定相符。此外，又查無聲請人有消費者債務清理條第6 條
    第3 項、第8 條或第46條各款所定駁回更生聲請之事由存在
    ，則聲請人聲請更生，洵屬有據。並依首揭規定命司法事務
    官進行本件更生程序，爰裁定如主文。
四、按法院就更生或清算之聲請為裁定前，得因利害關係人之聲
    請或依職權，以裁定為保全債務人財產、限制債權人對於債
    務人行使債權，及停止對於債務人財產強制執行程序之保全
    處分，消費者債務清理條例第19條第1 項第1 、2 、3 款定
    有明文。另消費者債務清理條例第48條第2 項規定，法院裁
    定開始更生程序後，對於債務人不得開始或繼續訴訟及強制
    執行程序。本件聲請人雖另聲請保全處分，惟本院既准予更
    生之聲請，揆諸前揭條文規定，既准予更生裁定，對債務人
    之訴訟及強制執行程序即受限制，因此顯無再予裁定保全處
    分之必要，故聲請人此部分保全處分之聲請，失其所據，應
    予駁回。
中    華    民    國    98    年    2     月    25    日
                民事第一庭    法  官  潘進柳
上為正本係照原本作成
本件不得抗告
本裁定已於98年2月27日下午5時公告。
中    華    民    國    98    年    2     月    25    日
                              書記官  谷貞豫


司法院資訊處製作；財團法人民間司法改革基金會備份。
